【裁判字號】    94,簡再,13
【裁判日期】    950522
【裁判案由】    綜合所得稅
【裁判全文】
臺北高等行政法院裁定
                                   94年度簡再字第00013號
再審  原告  甲○○
再審  被告  財政部臺灣省北區國稅局
代  表  人  許虞哲（局長）住同上
            送達代收人  乙○○.
上列當事人間因綜合所得稅事件，原告不服最高行政法院中華民
國94年3月24日94年度裁字第488號裁定及本院91年度簡字第715
號判決，提起再審之訴，經最高行政法院裁定移送本院，本院裁
定如下：
    主  文
再審之訴駁回。
再審訴訟費用由再審原告負擔。
    理  由
一、按行政訴訟法第275條規定：「（第1項）再審之訴專屬為判
    決之原行政法院管轄。（第2 項）對於審級不同之行政法院
    就同一事件所為之判決提起再審之訴者，由最高行政法院合
    併管轄之。（第3 項）對於最高行政法院之判決，本於第
    273 條第1 項第9 款至第14款事由聲明不服者，雖有前2 項
    之情形，仍專屬原高等行政法院管轄。」再審原告對於本院
    於91年7 月31日以91年度簡字第715 號判決（下稱前程序判
    決）及最高行政法院於92年11月27日92年度裁字第1694號裁
    定（下稱前確定裁定），於92年12月11日，以上開裁判具有
    行政訴訟法第273 條第1 項第1 、13及14款再審事由，向最
    高行政法院提起再審之訴，案經最高行政法院於94年3 月24
    日以94年度裁字第00488 號裁定，認關於行政訴訟法第273
    條第1 項第13 及14 款部分由本件專屬本院管轄，移送本院
    審理，合先敘明。
二、又按行政訴訟法第278條第1項規定：「再審之訴不合法者，
    行政法院應以裁定駁回之。」第277條第1項規定：「再審之
    訴，應以訴狀表明左列各款事項，並添具確定終局判決繕本
    ，提出於管轄行政法院為之：一、當事人。二、聲明不服之
    判決及提起再審之訴之陳述。三、應於如何程度廢棄原判決
    及就本案如何判決之聲明。四、再審理由及關於再審理由並
    遵守不變期間之證據。」以上為必須具備之程式，而所謂表
    明再審理由，必須指明確定判決有如何合於法定再審事由之
    具體情事始為相當，倘僅泛言有何再審事由，而無具體情事
    者，難謂已合法表明再審事由。職是，當事人提起再審之訴
    ，未合法表明再審事由，或關於再審理由之證據，即於法不
    合，且性質上無庸命其補正，逕以其不合法，裁定駁回之。
三、再按行政訴訟法第273條第1項第13款及第14款規定：「有左
    列各款情形之一者，得以再審之訴對於確定終局判決聲明不
    服。但當事人已依上訴主張其事由或知其事由而不為主張者
    ，不在此限：.... 十三、當事人發見未經斟酌之證物或得
    使用之該證物者。但以如經斟酌可受較有利益之裁判者為限
    。十四、原判決就足以影響於判決之重要證物漏未斟酌者。
    」上開規定所謂「當事人發見未經斟酌之證物或得使用該證
    物者」係指該證物在前訴訟程序時業已存在，而為當事人所
    不知或不能使用，今始知悉或得予利用者而言，且須以經斟
    酌可受較有利益之裁判者為限，如已於前訴訟程序提出主張
    ，而為原判決所不採者，即非此之所謂未經斟酌之證物；而
    第14款所謂「原判決就足以影響於判決之重要證物漏未斟酌
    者」，係指足以影響於判決之重要證物漏未斟酌而言，且須
    以經斟酌可受較有利益之裁判者為限，如該證物業經原判決
    斟酌，自無漏未斟酌之情事，縱未經採納，核屬證據取捨問
    題，亦不得據為再審之理由。
四、查本件再審原告固表明前程序判決、前確定判決具有行政訴
    訟法第273條第1項第13及14款之再審事由，惟未表明關於該
    2 款所稱之證物何所指，遑論表明關於第13款「發見未經斟
    酌之證物或得使用該證物」「就足以影響於判決之重要證物
    漏未斟酌」之證據，亦未指明前程序判決、前確定判決有如
    何合於「發見未經斟酌之證物或得使用該證物」、「就足以
    影響於判決之重要證物漏未斟酌」之具體情事，僅泛言誤認
    事實，揆諸首揭規定及說明，自屬與法不合。
五、綜上，本件再審之訴不合法，應予駁回。
六、依行政訴訟法第278條第1項、第104條、民事訴訟法第95條
    、第78條，裁定如主文。
中    華    民    國    95    年    5     月    22    日
                  第  五  庭   法  官  王  碧  芳
上為正本係照原本作成。
本件以訴訟事件所涉及之法律見解具有原則性者為限，始得於本
裁定送達後10日內向本院提出抗告狀（須按他造人數附繕本），
並經最高行政法院許可後方得抗告。
中    華    民    國    95    年    5     月    22    日
                               書記官  徐  子  嵐


司法院資訊處製作；財團法人民間司法改革基金會備份。
